【裁判字號】    90,台上,5844
【裁判日期】    900920
【裁判案由】    行使偽造通用紙幣
【裁判全文】
最高法院刑事判決                                九十年度台上字第五八四四號
    上  訴  人  甲○○
    選任辯護人  呂理胡律師
右上訴人因行使偽造通用紙幣案件，不服台灣高等法院中華民國九十年三月二十日第
二審判決（九十年度上訴字第七一一號，起訴案號：台灣桃園地方法院檢察署八十九
年度偵字第四九九五號），提起上訴，本院判決如左：
    主  文
上訴駁回。
    理  由
按刑事訴訟法第三百七十七條規定，上訴於第三審法院，非以判決違背法令為理由，
不得為之。是提起第三審上訴，應以原判決違背法令為理由，係屬法定要件。如果上
訴理由狀並未依據卷內訴訟資料，具體指摘原判決不適用何種法則或如何適用不當，
或所指摘原判決違法情事，顯與法律規定得為第三審上訴理由之違法情形，不相適合
時，均應認其上訴為違背法律上之程式，予以駁回。本件原判決綜合調查證據之結果
，認上訴人甲○○犯有刑法第一百九十六條第一項行使偽造之通用紙幣罪（為累犯）
之事實，因認第一審判決論上訴人以上開罪名，並以上訴人為累犯，依刑法第四十七
條之規定加重其刑後，量處有期徒刑年貳月；偽造之新台幣壹仟元紙幣壹張沒收，
為無不合，予以維持，駁回上訴人在第二審之上訴，已詳認定犯罪事實之依據及憑
以認定之理由，並對上訴人否認犯罪之辯詞，如何不足採信，均已依據卷內資料予以
指駁及說明，從形式上觀察，原判決並無違背法令情形。上訴意旨謂：行使偽鈔者，
為避人耳目，通常會找不熟識之攤販購物，且以一次為限。上訴人與被害人邱奕鈴熟
識，與其堂兄弟存有恩怨，上訴人又非至愚，豈有甘冒風險，持偽鈔向被害人購買水
果，自投羅網之理﹖況上訴人始終否認扣案偽鈔為上訴人所有，被害人亦無法證明該
偽鈔為上訴人交付，原判決僅依憑被害人有瑕疵之指訴，即入人於罪，顯有未當等語
，係就原判決已詳為論斷與說明之事項，再為事實上之爭執，殊非適法之第三審上訴
理由。又原判決依憑被害人之指訴，證人鄒永存、鄒登翊、陳慶豪一致之證言，並有
前述偽造之紙鈔一張扣案可資佐證等證據，資以認定上訴人犯有本件罪行，經核其證
據之取捨並無違證據法則，亦無調查未盡之違法。此外，上訴人徒憑己意，對原審職
權之適法行使及原判決理由已詳為論斷之事項，任意爭辯，顯與法定上訴第三審之形
式要件不符，其上訴違背法律上之程式，應予駁回。
據上論結，應依刑事訴訟法第三百九十五條前段，判決如主文。
中      華      民      國     九十     年      九      月     二十     日
                              最高法院刑事第六庭
                                  審判長法官  謝  家  鶴
                                        法官  洪  文  章
                                        法官  花  滿  堂
                                        法官  陳  世  淙
                                        法官  洪  佳  濱
      右正本證明與原本無異
                                              書  記  官
中      華      民      國     九十     年      十      月      八      日


司法院資訊處製作；財團法人民間司法改革基金會備份。
